臺灣高雄地方法院刑事判決　　　　　　　　　　　　九十三年度訴字第一四九號
　　公　訴　人　臺灣高雄地方法院檢察署檢察官
　　被　　　告　乙○○
右列被告因違反毒品危害防制條例案件，經檢察官提起公訴（九十三年度毒偵緝字第
二七三號），經訊問被告後，為有罪之答辯，本院合議庭裁定由受命法官獨任進行簡
式審判程序，本院判決如左：
    主  文
乙○○連續施用第一級毒品，累犯，處有期徒刑捌月。
    事  實
一、乙○○前因違反肅清煙毒條例案件，經法院判處有期徒刑確定，於民國九十二年
    四月二日縮短刑期執行完畢。又其曾因施用毒品案件，經觀察、勒戒後認無繼續
    用毒品傾向，業經臺灣高雄地方法院檢察署檢察官於八十八年四月十九日以八十
    八年度偵緝字第六二七號不起訴處分確定。詎不知悔改，其復基於施用第一級毒
    品海洛因之概括犯意，自九十二年四月十六日起至九十二年四月二十一日中午十
    二時五十五分許回溯二十四小時內之某時止，連續在高雄縣旗山鎮某處以注射方
    式施用第一級毒品海洛因多次，嗣於九十二年四月二十一日中午十二時五十五分
    許，在高雄縣旗山鎮○○路○○道路旁為警查獲，並採集其尿液送驗結果確呈嗎
    啡陽性反應，且經本院以九十二年度毒聲字第三○五六號裁定送觀察、勒戒後，
    認有繼續施用毒品傾向，始查悉上情。
二、案經高雄縣政府警察局旗山分局報請臺灣高雄地方法院檢察官偵查起訴。
    理  由
一、按除被告所犯為死刑、無期徒刑、最輕本刑為三年以上有期徒刑之罪或高等法院
    管轄第一審案件者外，於第一次審判期日前之準備程序進行中，被告先就被訴事
    實為有罪之陳述時，審判長得告知被告簡式審判程序之旨，並聽取當事人、代理
    人、辯護人及輔佐人之意見後，裁定進行簡式審判程序，刑事訴訟法第二百七十
    三條之一第一項定有明文。經核本件被告乙○○所犯係死刑、無期徒刑、最輕本
    刑為三年以上有期徒刑以外之罪，其於準備程序中就被訴事實為有罪之陳述，經
    法官告知簡式審判程序之旨，並聽取公訴人及被告之意見後，本院合議庭認宜進
    行簡式審判程序，爰依首揭規定合議裁定由受命法官獨任進行簡式審判程序，合
    先敘明。
二、右揭犯罪事實，業據被告乙○○於本院調查及審理中坦承不諱，且被告經警查獲
    時所採集之尿液，經送高雄縣政府衛生局檢驗結果：以免疫學分析法及ＴＯＸＩ
    －ＬＡＢ方法檢驗，確呈嗎啡陽性反應，此有該局九十二年四月二十四日煙毒尿
    液檢驗成績書及高雄縣政府警察局旗山分局毒品防治條例嫌疑人尿液對照表各一
    紙在卷可稽，事證明確，被告犯行堪以認定。
三、又被告曾因施用毒品案件，經觀察、勒戒後，認無繼續施用傾向，經臺灣高雄地
    方法院檢察署檢察官於八十八年四月十九日以八十八年度偵緝字第六二七號不起
    訴處分確定。復因本案施用第一級毒品，經本院以九十二年度毒聲字第三○五六
    號裁定送觀察勒戒後，認有繼續施用毒品傾向，有臺灣高等法院被告全國刑案紀
    錄表、臺灣高雄地方法院檢察署刑事資料查註紀錄表、本院九十二年度毒聲字第
    三○五六號裁定、臺灣高雄看守所附設勒戒處所九十三年五月二十一日高所正戒
    勒字第七三五號函暨檢送之有無繼續施用毒品傾向證明書、評估標準紀錄表各一
    紙在卷可稽。按「犯毒品危害防制條例第十條之施用毒品罪者，檢察官應先將被
    告送勒戒處所觀察、勒戒，經觀察、勒戒後，無繼續施用傾向者，應由檢察官為
    不起訴之處分；有繼續施用毒品之傾向者，由檢察官聲請法院裁定令入戒治處所
    施以強制戒治，其期間為一年。依前項規定為不起訴之處分後，五年內再犯第十
    條之罪，經觀察、勒戒後，認有繼續施用毒品之傾向或三犯以上者，不適用前項
    之規定」、「依第二十條第二項強制戒治期滿或交付保護管束期滿，應由檢察官
    為不起訴之處分。依前項規定為不起訴之處分或不付審理之裁定後，五年內再犯
    第十條之罪者，不適用前項之規定。但應由檢察官聲請法院裁定先令入戒治處所
    施以強制戒治。三犯以上者，亦同。」，八十七年五月二十日修正公布之毒品危
    害防制條例第二十條第二項、第三項及第二十三條分別定有明文（九十一年一月
    二十三日修正公布之毒品危害防制條例亦為相同規定）；又按「犯第十條之罪者
    ，檢察官應聲請法院裁定，令被告入勒戒處所觀察、勒戒，其期間不得逾二月。
    觀察、勒戒後，檢察官依據勒戒處所之陳報，認受觀察、勒戒人無繼續施用毒品
    傾向者，應即釋放，並為不起訴之處分；認受觀察、勒戒人有繼續施用毒品傾向
    者，檢察官應聲請法院裁定令入戒治處所強制戒治，其期間為六個月以上，至無
    繼續強制戒治之必要為止。但最長不得逾一年。」、「依第二十條第二項強制戒
    治期滿，應即釋放，由檢察官為不起訴之處分。觀察、勒戒或強制戒治執行完畢
    釋放後，五年內再犯第十條之罪者，檢察官應依法追訴。」，九十二年七月九日
    修正公布之毒品危害防制條例（於九十三年一月九日施行）第二十條第一項、第
    二項及第二十三條分別定有明文；是被告於觀察、勒戒後，經認無繼續施用之傾
    向，於檢察官為不起訴處分確定後，於五年內再犯本件施用毒品案件，且經觀察
    、勒戒後，認有繼續施用毒品傾向者，無論依上開二次修正施行之毒品危害防制
    條例，均應追訴處罰。
四、按海洛因係第一級毒品，不得持有、施用，毒品危害防制條例規定甚明。查毒品
    危害防制條例雖於九十二年七月九日修正公布，並自九十三年一月九日施行，惟
    同法第十條第一項、第二項並未修正，自無新舊法比較之必要，併此敘明。是核
    被告施用海洛因之犯行，所為係犯毒品危害防制條例第十條第一項之施用第一級
    毒品罪。其持有第一級毒品海洛因之低度行為，應為施用之高度行為所吸收，不
    另論罪。被告多次犯行，時間緊接，方法相同，觸犯構成要件相同之罪名，顯係
    基於概括犯意為之，依連續犯規定論以一罪，並依法加重其刑。又被告前因違反
    肅清煙毒條例案件，經法院判處有期徒刑確定，於九十二年四月二日縮短刑期執
    行完畢，有卷附臺灣高等法院被告全國前案紀錄表可按，其受有期徒刑執行完畢
    ，五年以內再犯有期徒刑以上之罪，為累犯，依法遞加重其刑。爰審酌被告有施
    用毒品前科，經觀察勒戒後，仍未戒除毒癮，惟其犯後坦承犯行，且施用毒品行
    為，乃屬對其自身健康之戕害行為，對社會所造成之損害尚非直接、鉅大等一切
    情狀，量處如主文所示之刑。另扣案之注射針筒一支、海洛因殘渣袋一個，並非
    本案被告犯罪之扣押物，乃另案被告湯錦明涉犯毒品危害防制條例案件所扣押之
    物品，業據被告及另案被告湯錦明陳明在卷，並有扣押物品目錄表在卷可稽，爰
    不併予宣告沒收或沒收銷燬之。
據上論斷，應依刑事訴訟法第二百七十三條之一第一項、第二百九十九條第一項前段
，毒品危害防制條例第十條第一項，刑法第十一條前段、刑法第五十六條、第四十七
條，判決如主文。
本案經檢察官甲○○到庭執行職務。
中      華      民      國      九十三      年      八    月    十三    日
                                  臺灣高雄地方法院刑事第七庭
                                  法  官  陳月雯
右正本證明與原本無異。
如不服本判決，應於判決送達後十日內，向本院提出上訴狀。
                                      書記官  林佳蓉
中      華      民      國      九十三      年      八    月    十六    日
毒品危害防制條例第十條
施用第一級毒品者，處六月以上五年以下有期徒刑。
施用第二級毒品者，處三年以下有期徒刑。
